最高法院刑事判決　　　　　　　　　　　　　　　九十一年度台上字第三０四五號
　　上　訴　人　甲○○
右上訴人因偽造貨幣案件，不服台灣高等法院台中分院中華民國九十一年三月十二日
第二審判決（九十一年度上訴字第九九號，起訴案號：台灣南投地方法院檢察署九十
年度偵字第二四四二號），提起上訴，本院判決如左：
    主  文
上訴駁回。
　　理  由
按刑事訴訟法第三百七十七條規定，上訴於第三審法院，非以判決違背法令為理由，
不得為之。是提起第三審上訴，應以原判決違背法令為理由，係屬法定要件。如果上
訴理由狀並未依據卷內訴訟資料，具體指摘原判決不適用何種法則或如何適用不當，
或所指摘原判決違法情事，顯與法律規定得為第三審上訴理由之違法情形，不相適合
時，均應認其上訴為違背法律上之程式，予以駁回。本件上訴人甲○○上訴意旨略稱
：(一)、上訴人為警查獲時，雖警方自上訴人之褲袋中搜出偽鈔，但係經上訴人主動告
知後，警方才知上訴人持有偽鈔，故上訴人應係自首，原審未予查證，自屬違法。(二)
、上訴人於警訊時固曾供述稱：同案被告白志成（業經判刑確定）知道伊在送傢俱，
故拿偽鈔要伊於向客戶收錢時，再趁機將偽鈔混入收款中繳回公司云云，但該次警訊
筆錄係在深夜製作，加以當晚上訴人有吸食毒品海洛因，且上訴人於被移送至檢察官
開庭偵訊時，亦供稱：警訊筆錄係警察寫的，因伊很累，警察叫伊簽名，伊就簽云云
，足證上訴人於警訊中之自白，是否合法，應再深入查證，原審未調閱該警訊筆錄所
錄製之錄音帶或錄影帶查明，亦有應於審判期日調查之證據未予調查之違背法令。(三)
、查扣之四張偽鈔，經一審勘驗結果，用肉眼即可知是偽鈔，依常理上訴人豈有使用
該等偽鈔之可能，且依白志成於警訊、檢察官偵查中所供，其係要上訴人拿偽鈔去丟
棄，並無意圖供行使之用之意思，原審就上訴人究係為使用而收集，抑或無任何目的
下而收集，未予查明，並有調查未盡之違誤。(四)、白志成於一審審理中，雖曾供述一
位叫「阿妙」者把偽鈔交予伊時，上訴人即將該等偽鈔取走，並表示於其運送傢俱時
可由客戶收貨款中換取真鈔云云，原審據以為證，與原審認定白志成係與上訴人有共
犯行使偽鈔之意思而交付之事實有違，原判決顯有理由矛盾之違法云云。
惟查：(一)、原判決維持第一審論處上訴人以意圖供行使之用而收集偽造之通用紙幣罪
刑之判決，駁回上訴人在第二審之上訴，已敘明所憑之證據及認定之理由。而認定事
實與證據之取捨，並不違背經驗法則與論理法則，即不容任意指為違法而執為上訴第
三審之理由。原判決依卷證資料，認定上訴人於民國九十年七月九日二十三時許，在
台中市○○路與平等街之交岔路口，明知白志成所交付之新台幣（以下同）一千元通
用紙幣四張均係偽鈔，仍意圖供自己行使之用而加以收集之。嗣於九十年七月十日凌
晨一時三十分許，為警在南投縣名間鄉新街村田寮巷十二之十四號前查獲，並自其身
上扣得前揭面額一千元之偽造通用紙幣四張等情，係以上開事實，業據上訴人於警訊
中坦承不諱，核與白志成於一審法院調查中供認：上訴人取走偽鈔欲混入客戶貨款中
換取真鈔使用等語相符，並有偽造之舊版面額一千元通用紙幣四張扣案可佐，又扣案
之上開通用紙幣經原審送請中央銀行發行局鑑定結果，認該等偽鈔以彩色噴墨方式仿
印，紙質與真鈔不同，安全線及水印以噴墨方式仿製，均屬偽鈔，有該局函附卷可稽
。且白志成於警訊、檢察官偵查及原審審理中，前後供詞不一，難以採信，而上訴人
嗣附和白志成之供詞，一再翻異其收集偽鈔之動機，亦無足採。因認上訴人確有刑法
第一百九十六條第一項之意圖供行使之用，而收集偽造之通用紙幣罪之行為，為其所
憑之證據及認定之理由。而以上訴人否認犯罪，辯稱：伊收受偽鈔係提供公司內部辨
識偽鈔之樣本，並非供個人使用云云，乃卸責之詞，不足採信等情，於理由詳加說明
及指駁。經核所為論敘，均與卷內證據資料相符，從形式上觀察，並無違背經驗法則
、論理法則等違法情形存在。(二)、第三審為法律審，應以第二審所確認之事實為判決
基礎，故於第二審判決後不得主張新事實或提出新證據而資為第三審上訴之理由。上
訴人於警訊、檢察官偵查時及一審、原審審理中，從未主張本件其係自首，且依其警
訊筆錄所載，本件偽鈔四張係警方所查獲（見偵查卷第二十九頁），是上訴人於第二
審判決後始於上訴本院之理由狀主張其係自首，自非提起第三審上訴之適法理由。(三)
、被告之自白，非出於強暴、脅迫、利誘、詐欺、違法羈押或其他不正之方法，且與
事實相符者，得為證據，刑事訴訟法第一百五十六條第一項定有明文，故被告在警訊
之自白如係出於自由意思而非不正之方法，且其自白之陳述與事實相符，自難謂其於
警訊自白之筆錄無證據能力。卷查上訴人對其於警訊自白之筆錄，從未爭執係出於不
正之方法，僅主張警訊當時，因伊很累，警察叫伊簽名，伊就簽云云，而否認其自白
之真實，但原判決已於其理由敘明依上開(一)所述證據，足資認定上訴人在警訊之自白
與事實相符，因予採為認定上訴人犯罪之主要證據，依上揭說明，難謂於法不合。上
訴意旨(二)、(三)，徒憑己見，就原判決已說明事項或屬原審採證認事職權之適法行使，
任意指摘，顯與法律規定得為第三審上訴理由之違法情形，不相適合。(四)、原判決認
白志成係犯刑法第一百九十六條第一項之意圖供行使之用，而交付偽造之通用紙幣罪
，而上訴人則犯同條項之意圖供行使之用，而收集偽造之通用紙幣罪。上訴意旨(四)謂
：原判決認定白志成係與上訴人共犯供行使偽鈔之意思而交付之行為，有理由矛盾之
違法云云，顯非依據卷內資料執為指摘，亦非適法之第三審上訴理由。至於其餘之爭
辯，則屬單純事實之爭執，也非適法之第三審上訴理由。其上訴違背法律上之程式，
應予駁回。
據上論結，應依刑事訴訟法第三百九十五條前段，判決如主文。
中      華      民      國    九十一    年      五      月     三十     日
                              最高法院刑事第九庭
                                  審判長法官  陳  炳  煌
                                        法官  陳  正  庸
                                        法官  韓  金  秀
                                        法官  吳  信  銘
                                        法官  徐  文  亮
      右正本證明與原本無異
                                              書  記  官
中      華      民      國    九十一    年      六      月      六      日
